臺灣臺中地方法院刑事判決
111年度易字第1341號
公  訴  人  臺灣臺中地方檢察署檢察官
被      告  蔡孟蓁


上列被告因過失傷害案件，經檢察官提起公訴（111年度偵字第2
4993號），本院判決如下：
    主    文
本件公訴不受理。
    理    由
一、公訴意旨如附件起訴書所載。
二、按告訴乃論之罪，告訴人於第一審辯論終結前，得撤回其告
    訴；又告訴經撤回者，應諭知不受理之判決，並得不經言詞
    辯論為之，刑事訴訟法第238條第1項、第303條第3款、第30
    7條分別定有明文。
三、查本件被告蔡孟蓁經檢察官以刑法第284條前段之過失傷害
    罪嫌提起公訴，依照刑法第287條前段規定，須告訴乃論。
    茲據告訴人ZIA KHOLIDAH（周坤輝）、A女（民國000年0月
    生，真實姓名年籍詳卷）及其法定代理人於第一審辯論終結
    前具狀撤回告訴，有聲請撤回告訴狀1紙（見本院卷第85頁
    ）附卷可稽，揆諸前揭說明，爰不經言詞辯論，逕為諭知不
    受理之判決。
四、退併辦部分：臺灣臺中地方檢察署檢察官以111年度偵字第3
    0230號移送併辦被告涉犯過失傷害案件（犯罪事實相同），
    因本案為不受理之諭知，則前揭移送併辦部分，本院自無從
    併予審理，應退回原檢察官另為適法之處理，附此敘明。
據上論斷，應依刑事訴訟法第303條第3款、第307條，判決如主
文。　　　
本案經檢察官林樹蘭提起公訴，檢察官何建寬到庭執行職務。
中　　華　　民　　國　　111 　年　　9 　　月　　30　　日
                  刑事第十六庭  法  官  張雅涵
以上正本證明與原本無異。
如不服本判決應於收受判決後20日內向本院提出上訴書狀，並應
敘述具體理由；其未敘述上訴理由者，應於上訴期間屆滿後20日
內向本院補提理由書（均須按他造當事人之人數附繕本）「切勿
逕送上級法院」。
告訴人或被害人如不服判決，應備理由具狀向檢察官請求上訴，
上訴期間之計算，以檢察官收受判決正本之日起算。
                                書記官  曾惠雅
中　　華　　民　　國　　111 　年　　10　　月　　 3　　日






















臺灣臺中地方檢察署檢察官起訴書
                                    111年度偵字第24993號
　　被　　　告　蔡孟蓁　女　48歲（民國00年0月0日生）
　　　　　　　　　　　　住○○市○○區○○路0段000號
　　　　　　　　　　　  國民身分證統一編號：Z000000000號
    選任辯護人  陳宥安律師
上列被告因過失傷害案件，已經偵查終結，認應提起公訴，茲將
犯罪事實及證據並所犯法條分敘如下：
　　　　犯罪事實
一、蔡孟蓁本應防止其所飼養動物無故侵害他人之之生命、身體
    、自由或財產，於民國110年11月29日上午，竟疏未將其所
    飼養之犬隻以鍊繩拴住，亦疏未在旁看管，任由其所飼養之
    黑犬從其位在臺中市○○區○○路○段000號之檳榔攤跑出，適ZI
    A KHOLIDAH(周坤輝)及其女兒A女（106年出生，姓名詳卷）
    於同日上午8時15分許，行經上址前方，因此遭蔡孟蓁所飼
    養之上開犬隻咬傷，周坤輝因而受有右側腕部擦傷、頭部鈍
    傷，A女因而受有臉部撕裂傷併擦傷之傷害。
二、案經周坤輝具狀訴由本署偵辦。
　　　　證據並所犯法條
一、訊據被告蔡孟蓁矢口否認有過失傷害犯行，辯稱：「問: 11
    0年11月29日上午8點15分攻擊周坤輝跟她小孩子的狗是否妳
    飼養的?是。問:當時是否有用鍊繩將狗綁起來?答:沒有。問
    :當天你飼養的狗是否有攻擊告訴人及她女兒?答:我沒有看
    到。問:後來是不是有看到告訴人跟她女兒受傷跌倒?答:我
    看到的時候就看到她女兒坐在地上。問:對周坤輝提告你過
    失傷害有無意見?答:有。因為我看到的時候，看到小孩子坐
    在地上,我先打電話報警叫救護車,就跟告訴人全家一起去醫
    院,我是聽到告訴人講說是狗狗咬,我當時有將狗狗抱走,我
    看到她小孩臉頰有1個1公分的傷口,左邊或右邊我忘記了,我
    看到她女兒跌倒所以有傷口,我也不知道到底是狗狗咬或者
    是她女兒自己跌倒,我就陪她們去醫院確認傷勢。問:周坤輝
    有受傷嗎?答:她跟她先生都沒有受傷,我只看到她女兒臉上
    有1個1公分的傷口,我就想說陪他們去醫院檢查傷口。我們
    有陪她們去醫院」云云。經查：
（一）依被告之前開辯解可知告訴人及其女兒係因被告所養之狗
       隻突然衝出店面而被狗咬傷，此事實核與告訴人指訴之
      情 節相符，並有林新醫院出具之傷害診斷書2紙及告訴人
      女 兒臉部受傷之照片4張附卷可佐。被告辯稱係小孩跌倒
      ， 且僅有一處受傷云云，顯無可採。  
（二）被告坦承未將其所飼養之犬隻以鍊繩拴住，亦未在旁看管
      ，致犬隻衝出其店面之事實，其若因此造成路人受驚嚇而
      跌倒受傷，亦難免除其過失傷害責任。  
（三）綜上說明，被告過失傷害之犯嫌堪以認定。
二、核被告所為，係犯刑法第284條前段之過失傷害罪嫌。被告
    一過失行為，致告訴人及其女兒同時受到傷害，為想像競合
    犯，請依刑法第55條規定論以一過失傷害罪嫌。
三、依刑事訴訟法第251條第1項提起公訴。
　　此　致
臺灣臺中地方法院
中　　華　　民　　國　 111　　年　　6 　　月　　20　　日
　　　　　　　　　　　　　　　檢　察　官  　林 樹 蘭
本件正本證明與原本無異
中　　華　　民　　國　 111　　年　　7 　　月　　1 　　日
                              書　記  官　  王 襛 語  
所犯法條
刑法第284條前段
因過失傷害人者，處 1 年以下有期徒刑、拘役或 10 萬元以下
罰金；致重傷者，處 3 年以下有期徒刑、拘役或 30 萬元以下
罰金。